臺灣臺北地方法院刑事判決
110年度智簡字第40號
聲  請  人  臺灣臺北地方檢察署檢察官
被      告  林秉潔


上列被告因違反著作權法案件，經檢察官聲請以簡易判決處刑（
110年度偵字第11780號），本院判決如下：
    主  文
林秉潔犯著作權法第九十一條第一項之侵害著作財產權罪，處拘
役參拾日，如易科罰金，以新臺幣壹仟元折算壹日。
    事實及理由
一、林秉潔原係雲山國際生技股份有限公司（下簡稱雲山公司）
    之員工，明知在所經營蝦皮購物網站帳號「charming945」
    的網頁上，使用於販售「時間寵愛」商品之介紹圖片12張（
    下簡稱系爭圖片），係雲山公司享有圖片之著作財產權，未
    經雲山公司之同意或授權，不得擅自重製及公開傳輸，竟基
    於擅自重製及公開傳輸之犯意，自民國109年1月間某日起，
    在新北市○○區○○路00號3樓住處，利用網際網路設備上網下
    載系爭圖片之電子檔後，再將系爭圖片之電子檔違法重製並
    傳輸至上開蝦皮購物網站帳號所販售上開商品之網頁上，以
    供不特定之人者上網瀏覽。嗣雲山公司員工上網發現後，始
    悉上情。案經雲山公司訴由內政部警政署保安警察第二總隊
    報請臺灣臺北地方檢察署檢察官偵查起訴。 
二、本案之證據，均引用檢察官聲請簡易判決處刑書所載（如附
    件）。
三、論罪科刑：
  ㈠核被告林秉潔所為，係犯著作權法第91條第1項之擅自以重製
    之方法侵害他人著作財產權罪、同法第92條擅自以公開傳輸
    方法侵害他人著作財產權罪。被告一行為觸犯數罪名，為想
    像競合犯，應從一重即著作權法第91條第1項之擅自以重製
    之方法侵害他人著作財產權罪處斷。
  ㈡爰以行為人之責任為基礎，審酌被告未經取得著作權財產權
    人之授權或同意，擅自以重製、公開傳輸方式剽竊告訴人享
    有著作財產權之攝影著作，侵害他人之智慧創作，損及他人
    享有之智慧財產權，行為誠屬不該，惟考量被告犯後坦承犯
    行，僅辯稱其不了解法律，綜合其犯後態度尚可，並審酌被
    告重製本案著作物之數量、價值、效用、侵權之期間、告訴
    人所受損害程度、迄今尚未與告訴人和解等情，復參酌被告
    無前科，此有臺灣高等法院被告前案紀錄表在卷可按；暨斟
    酌被告之犯罪動機、目的、手段、自陳之智識程度、家庭生
    活經濟狀況等一切情狀，量處如主文所示之刑，並諭知易科
    罰金之折算標準，以示懲儆。
四、應依刑事訴訟法第449條第1項、第3項、第454條第2項，著
    作權法第91條第1項、第92條，刑法第11條前段、第55條前
    段、第41條第1項前段，逕以簡易判決處刑如主文。
五、如不服本判決，得自收受送達之日起20日內，向本院提起上
    訴（須附繕本）。
本案經檢察官陳弘杰聲請簡易判決處刑。
中　　華　　民　　國　　110 　年　　10　　月　　25　　日
　　　　　　　　　刑事第八庭    法　官　許凱傑
以上正本證明與原本無異。
如不服本判決應於收受送達後20日內向本院提出上訴書狀，並應
敘述具體理由；其未敘述上訴理由者，應於上訴期間屆滿後20日
內向本院補提理由書（均須按他造當事人之人數附繕本）「切勿
逕送上級法院」。
　　　　　　　　　　　　　　　　書記官　許翠燕
中　　華　　民　　國　　110 　年　　10　　月　　25　　日
附錄本案論罪科刑法條全文
著作權法第91條
擅自以重製之方法侵害他人之著作財產權者，處 3 年以下有期
徒刑、拘役，或科或併科新臺幣 75 萬元以下罰金。
意圖銷售或出租而擅自以重製之方法侵害他人之著作財產權者，
處 6 月以上 5 年以下有期徒刑，得併科新臺幣 20 萬元以上 2
百萬元以下罰金。
以重製於光碟之方法犯前項之罪者，處 6 月以上 5 年以下有期
徒刑，得併科新臺幣 50 萬元以上 5 百萬元以下罰金。
著作僅供個人參考或合理使用者，不構成著作權侵害。
著作權法第92條
擅自以公開口述、公開播送、公開上映、公開演出、公開傳輸、
公開展示、改作、編輯、出租之方法侵害他人之著作財產權者，
處 3 年以下有期徒刑、拘役，或科或併科新臺幣 75 萬元以下
罰金。

附件：
臺灣臺北地方檢察署檢察官聲請簡易判決處刑書　
                                    110年度偵字第11780號
　　被　　　告　林秉潔　女　32歲（民國00年0月00日生）
　　　　　　　　　　　　住新北市○○區○○路00號3樓
　　　　　　　　　　　　國民身分證統一編號：Z000000000號
上列被告因違反著作權法案件，業經偵查終結，認宜聲請以簡易
判決處刑，茲將犯罪事實及證據並所犯法條分敘如下：　
　　　　犯罪事實
一、林秉潔原係雲山國際生技股份有限公司（下簡稱雲山公司）
    之員工，明知在所經營蝦皮購物網站帳號「charming945」
    的網頁上，使用於販售「時間寵愛」商品之介紹圖片12張（
    下簡稱系爭圖片），係雲山公司享有圖片之著作財產權，未
    經雲山公司之同意或授權，不得擅自重製及公開傳輸，竟基
    於擅自重製及公開傳輸之犯意，自民國109年1月間某日起，
    在新北市○○區○○路00號3樓住處，利用網際網路設備上網下
    載系爭圖片之電子檔後，再將系爭圖片之電子檔違法重製並
    傳輸至上開蝦皮購物網站帳號所販售上開商品之網頁上，以
    供不特定之人者上網瀏覽。嗣雲山公司員工上網發現後，始
    悉上情。　　　　　　
二、案經雲山公司訴由內政部警政署保安警察第二總隊移送偵辦
    。
 　　　 證據並所犯法條
一、訊據被告林秉潔固坦承有於上揭時地使用告訴人雲山公司系
    爭圖片之事實，然辯稱：伊不瞭解有關著作權法的問題，因
    為當時伊係雲山員工，公司說要達成業績，所以伊就自己買
    公司產品，但是用不完，所以才在網路上賣云云。惟上揭犯
    罪事實，業據告訴人具狀指訴明確，且訊之被告亦不否認在
    網路上賣要用公司照片時未告知公司之事實，足認被告於網
    路上使用系爭圖片確係未經告訴人同意或授權之事實。另並
    有蝦皮購物網站帳號「charming945」賣場申請人資料、上
    開賣場網頁使用告訴人系爭圖片之網頁列印資料及告訴人所
    有系爭圖片之原始圖檔資料等在卷可佐，被告犯嫌應堪認定
    。
二、核被告所為，係犯著作權法第91條第1項之違法重製及同法
    第92條擅自公開傳輸等罪嫌。
三、依刑事訴訟法第451條第1項聲請逕以簡易判決處刑。
　　此　　致
臺灣臺北地方法院
中　　華　　民　　國　 110　　年　　7 　　月　　30　　日
　　　　　　　　　　　　　　　檢　察　官      陳弘杰
本件正本證明與原本無異　　　　　　　　　　　　　　　　　
中　　華　　民　　國　 110　　年　　8     月　  18    日
                            　書　記　官      陳宛序
本件係依刑事訴訟法簡易程序辦理，法院簡易庭得不傳喚被告、
輔佐人、告訴人、告發人等出庭即以簡易判決處刑；被告、被害
人、告訴人等對告訴乃論案件如已達成民事和解而要撤回告訴或
對非告訴乃論案件認有受傳喚到庭陳述意見之必要時，請即另以
書狀向簡易法庭陳述或請求傳訊。
附錄本案所犯法條全文
著作權法第91條
擅自以重製之方法侵害他人之著作財產權者，處 3 年以下有期
徒刑、拘役，或科或併科新臺幣 75 萬元以下罰金。
意圖銷售或出租而擅自以重製之方法侵害他人之著作財產權者，
處 6 月以上 5 年以下有期徒刑，得併科新臺幣 20 萬元以上 2
百萬元以下罰金。
以重製於光碟之方法犯前項之罪者，處 6 月以上 5 年以下有期
徒刑，得併科新臺幣 50 萬元以上 5 百萬元以下罰金。
著作僅供個人參考或合理使用者，不構成著作權侵害。
著作權法第92條
擅自以公開口述、公開播送、公開上映、公開演出、公開傳輸、
公開展示、改作、編輯、出租之方法侵害他人之著作財產權者，
處 3 年以下有期徒刑、拘役，或科或併科新臺幣 75 萬元以下
罰金。